# 母子颠倒会计处理

提问人：wx_5cbd6a2767a5 时间：2022-07-04 18:28:40
请教陈版主，原自然人甲持有A100%股权，A持有B公司100%，B持有C公司100%股权。集团业务主要集中于C公司。后集团进行了重组，即通过A公司将所持有B公司全部股份，转让给甲，对价为人民币 1 元；同时，甲将所持有A公司100%股份转让给B，形成变更后的股权架构。
请问在该情况下，集团合并报表以及A/B单体报表如何进行会计处理。
变更前 变更后

回答人：chenyiwei
A、B各自的单体报表仍根据历史上实际发生的股权交易情况，如实进行核算和反映。
B的合并报表层面，对于取得A的控制权按同一控制下合并处理。由于合并主体仍然是由A、B、C三家公司组成，因此各公司的各项资产、负债在合并报表中的计量基础保持不变，在整个“母子颠倒”过程中收到或者支付的款项均按权益性交易原则处理，直接调整合并报表层面的权益。合并报表中的实收资本按照B个别报表层面的实收资本，并以资本公积项目作为最终的平衡数。